臺灣高等法院臺南分院刑事判決
                                  111年度金上訴字第152號
上  訴  人  
即  被  告  吳福隆
上列上訴人因加重詐欺等案件，不服臺灣嘉義地方法院110年度
金訴字第187號中華民國110年12月13日第一審判決（起訴案號：
臺灣嘉義地方檢察署110年度偵字第4153、6679、6759、7172號
），提起上訴，本院判決如下：
    主  文
㈠原判決關於吳福隆罪刑部分均撤銷（共14罪）。
㈡吳福隆犯如附表一編號1至14所示之罪，共14罪，各處如附表一
  編號1至14「本院主文」欄所示之刑。應執行有期徒刑參年。
㈢其他上訴駁回（沒收部分）。　
    事  實
一、吳福隆、沈學維（綽號烏鴉，業經原審判決有罪確定）分別
    於民國110年4月17日前某日起，基於參與犯罪組織之犯意，
    參與由綽號「雞排」、「泰哥」、「水哥」等人主持，以實
    施詐術為手段，具有持續性及牟利性之有結構性組織，即名
    為「東星幫」之詐欺集團（本案參與犯罪組織罪嫌業經原審
    判決公訴不受理確定），吳福隆擔任提款車手，負責持提款
    卡提領詐欺贓款；沈學維則擔任車手頭，依「雞排」等人指
    示，指揮旗下車手前往領取提款卡、確認人頭帳戶金額、發
    放提款卡給車手及收取車手所提領之贓款、轉交給負責收水
    人員等工作。
二、該集團成員於110年4月間，先以不詳手法取得陳昱銘、阮暖
    （原名阮婉莙）、鍾輝榮、簡佑如、許清福、高國欽、陳素
    合等人之金融帳戶存摺、提款卡及密碼，再撥打電話對戊○○
    、寅○○、庚○○、壬○○、辛○○、丁○○、卯○○、子○○、丙○○（94
    年2月生，真實姓名詳卷）、己○○、癸○○、乙○○、鄭裕穎（
    原名鄭力挺）、丑○○（下稱戊○○等人）行騙（詐欺時間、手
    法、匯款時間、金額及匯入款項等，均如【附表一】所示）
    ，待戊○○等人匯款至指定之上開人頭帳戶後，由集團成員在
    通訊軟體Telegram群組中告知人頭帳戶入款情形，用以指揮
    車手頭監督車手提領贓款，再由收水人員向車手頭收取贓款
    ，以此製造金流斷點之方式，掩飾該詐騙所得之本質及去向
    。
三、吳福隆、沈學維於110年4月17日至19日間，與該集團其他成
    員共同意圖為自己不法所有，基於詐欺取財、洗錢之犯意聯
    絡，二人先入住嘉義市○區○○路000號「○○飯店」252號房，
    並依照上述分工方式，先由沈學維指揮吳福隆前往貨運集運
    站等處領取上述人頭帳戶之存摺、提款卡後，再由沈學維持
    以操作提款機確認帳戶餘額、可否正常使用，並更改密碼後
    ，再依「雞排」等人指示，將提款卡交給吳福隆，由吳福隆
    前往嘉義縣、市各處銀行、超商，操作提款機提領詐欺贓款
    （提款者、提款時間、地點、帳戶、金額等，均如【附表二
    】所示），沈學維則在旁把風、監督（其中僅有一筆因吳福
    隆在○○超商提領過久，擔心遭人懷疑，故改由沈學維出面提
    款），吳福隆領得贓款後，全數交給沈學維，沈學維再轉交
    給該詐欺集團負責收水人員，「雞排」則會計算吳福隆、沈
    學維當日提領贓款總金額，將其中百分之10自贓款中扣除，
    交給沈學維，其中百分之4作為報酬歸吳福隆所有，百分之3
    作為報酬歸沈學維所有，剩餘百分之3則交給沈學維，作為
    吳福隆、沈學維提領贓款期間之交通、食宿花費使用。
四、嗣吳福隆於110年4月19日21時55分許，在嘉義市○區○○路000
    號之台北富邦銀行○○分行前，操作提款機提領贓款時，經巡
    邏警員察覺有異而上前盤查，吳福隆旋即逃離現場，在旁監
    督之沈學維見狀亦逃逸無蹤，經警員持續追捕，於同日22時
    許，在嘉義市○區○○街000號前將吳福隆逮捕，嗣並扣得詐騙
    所得贓款新臺幣（下同）14萬元（含吳福隆旋提領即遭查獲
    之4萬元，及沈學維尚未上繳之10萬元）及如【附表三】所
    示之物。
五、案經戊○○、寅○○、庚○○、壬○○、辛○○、卯○○、子○○、丙○○、
    己○○、癸○○、乙○○、鄭裕穎、丑○○告訴暨嘉義市政府警察局
    第一分局、第二分局報告臺灣嘉義地方檢察署檢察官偵查起
    訴及移送併辦。
    理  由
一、本院審理範圍：
    原審判決後，僅被告吳福隆提起上訴，檢察官及同案被告沈
    學維均未上訴，故本院審理範圍即為被告吳福隆有罪部分，
    至沈學維部分及原審不另為不受理部分（參與犯罪組織部分
    ），業已確定，先予敘明。
二、上開犯罪事實，業據被告吳福隆於偵查、原審及本院審理時
    坦承不諱（偵4153卷第25頁；原審卷一第125頁；卷二第22
    頁；卷三第41、57頁；卷四第13、39-44頁；本院卷第211頁
    ；其餘詳如【附件一】所示）；核與同案被告沈學維於警詢
    、偵查、原審供述情節相符（原審卷三第41、57頁；卷四第
    13、39-44頁；其餘詳如【附件一】所示）；並經證人即告
    訴人戊○○、寅○○、庚○○、壬○○、辛○○、卯○○、子○○、丙○○、
    己○○、癸○○、乙○○、鄭裕穎、丑○○、被害人丁○○於警詢中證
    述明確，有搜索及扣押筆錄、扣押物品目錄、扣案物照片、
    台北富邦銀行○○分行提款機之提領紀錄表、提款機監視器翻
    拍照片、查獲被告吳福隆現場及搜索照片、被告吳福隆手機
    畫面翻拍照片（Telegram東星幫群組對話內容）、警方彙整
    之涉嫌詐欺案「被害人匯款及ATM金融帳戶提款時、地」一
    覽表、各人頭帳戶基本資料及交易明細表、各告訴人及被害
    人報案時之受（處）理案件證明單、內政部警政署反詐騙諮
    詢專線紀錄表、受理詐騙帳戶通報警示簡便格式表、金融機
    構聯防機制通報單、被害人存摺影本、交易明細表或手機交
    易明細畫面翻拍照片、被告吳福隆手機、電腦鑑識報告等件
    附卷可以證明（詳如【附件二】所示）。足認被告所為之任
    意性自白，核與事實相符。本件事證明確，被告加重詐欺及
    洗錢等犯行，堪予認定，應依法論科。
三、論罪科刑：　　
  ㈠按人頭帳戶之存摺、提款卡等物既在犯罪行為人手中，於被
    害人匯款至犯罪行為人所掌控之上開人頭帳戶，迄警察受理
    報案通知銀行將該帳戶列為警示帳戶凍結其內現款時，犯罪
    行為人實際上既得領取，對該匯入之款項顯有管領能力，自
    屬詐欺既遂（臺灣高等法院暨所屬法院97年法律座談會刑事
    類提案第13號參照、最高法院107年度台上字第1714號判決
    意旨參照）。本案附表一編號5、13之犯行雖未及提領款項
    ，惟參照上開實務及判決意旨，被告與同案被告沈學維對於
    該匯入之款項業已具有管領能力，自應成立詐欺取財既遂。
  ㈡洗錢防制法業於105年12月28日修正公布，並於106年6月28日
    生效施行（下稱新法）。修正前該法（下稱舊法）第1條揭
    櫫之立法目的為「防制洗錢，追查重大犯罪」，而本次修法
    後修正為「為防制洗錢，打擊犯罪，健全防制洗錢體系，穩
    定金融秩序，促進金流之透明，強化國際合作」，其立法目
    的及保護法益，已自單純國家對重大（特定）犯罪之追訴及
    處罰，擴增至防制洗錢體系之健全、金融秩序之穩定及透明
    金流軌跡之建置。至於洗錢犯罪本質在於影響合法資本市場
    並阻撓偵查，且洗錢之行為包含處置（即將犯罪所得直接予
    以處理）、多層化（即為使偵查機關難以追查金流狀況，以
    迂迴層轉、化整為零之多層化包裝方式，掩飾或隱匿特定犯
    罪所得）及整合（即收受、持有或使用他人犯罪所得，使該
    犯罪所得披上合法之外衣，回歸正常金融體系）等各階段行
    為，其模式不祗一端，故為徹底打擊洗錢犯罪，新法乃參照
    相關國際標準建議及公約之洗錢行為定義，將洗錢行為之處
    置、多層化及整合等各階段，全部納為洗錢行為，而於新法
    第2條規定：「本法所稱洗錢，指下列行為：一、意圖掩飾
    或隱匿特定犯罪所得來源，或使他人逃避刑事追訴，而移轉
    或變更特定犯罪所得。二、掩飾或隱匿特定犯罪所得之本質
    、來源、去向、所在、所有權、處分權或其他權益者。三、
    收受、持有或使用他人之特定犯罪所得。」以求與國際規範
    接軌。2.從而，行為人對於特定犯罪所得，基於洗錢之犯意
    ，參與整體洗錢過程中任一環節之處置、分層化或整合行為
    ，致生新法所保護法益之危險者，即應屬新法所欲禁絕之洗
    錢行為，至該行為是否已使特定犯罪所得轉換成合法來源之
    財產，則非所問。而上開第1款之洗錢行為，只以有掩飾或
    隱匿特定犯罪所得來源之意圖，與「移轉」或「變更」特定
    犯罪所得之行為，即為已足，不以有掩飾或隱匿特定犯罪所
    得來源之行為為必要。所稱「移轉特定犯罪所得」，係指將
    刑事不法所得移轉予他人，以達成隱匿效果而言；所謂「變
    更特定犯罪所得」，乃指將刑事不法所得之原有法律或事實
    上存在狀態予以變更而達成隱匿效果。至所意圖隱匿者究為
    自己、共同正犯或他人之特定犯罪所得來源，皆非所問。又
    上述第2款之洗錢類型，固多以迂迴曲折之方式輾轉為之，
    但不以透過多層之交易活動為限，且掩飾或隱匿之管道是否
    為共同正犯或其他第三人，亦可不問。因而過往實務見解認
    為，行為人對犯特定犯罪所得之財物或利益作直接使用或消
    費之處分行為，或僅將自己犯罪所得財物交予其他共同正犯
    ，祗屬犯罪後處分或移轉贓物之行為，非本條例所規範之洗
    錢行為，已與新法所規定之洗錢態樣有所扞格。蓋行為人如
    意圖掩飾或隱匿特定犯罪所得來源，而將特定犯罪所得直接
    消費處分，或移轉交予其他共同正犯予以隱匿，甚或交由共
    同正犯以虛假交易外觀掩飾不法金流移動，依新法規定，皆
    已侵害新法之保護法益，係屬新法第2條第1或2款之洗錢行
    為，尚難單純以不罰之犯罪後處分贓物行為視之（最高法院
    108年度台上字第3086號、109年度台上字第436號判決意旨
    參照）。
  ㈢而洗錢防制法於第2條明定洗錢行為之態樣，並於第14條、第
    15條規定其罰則，俾防範犯罪行為人藉製造資金流動軌跡斷
    點之手段，去化不法利得與犯罪間之聯結。申言之，洗錢防
    制法之立法目的，在於防範及制止因犯第3條所列之特定犯
    罪而取得或變得之財物或財產上利益及其之孳息，藉由包含
    處置（即將特定犯罪所得直接予以移轉或變更）、分層化（
    即以迂迴層轉、化整為零之多層化包裝方式，掩飾或隱匿特
    定犯罪所得）及整合（即收受、持有或使用他人之特定犯罪
    所得，使之回流至正常金融體系，而得以合法利用享受）等
    各階段之洗錢行為，使其形式上轉換成為合法來源，以掩飾
    或切斷特定犯罪所得與犯罪之關聯性，而藉以逃避追訴、處
    罰。而一般洗錢罪與特定犯罪係不同構成要件之犯罪，各別
    行為是否該當於一般洗錢罪或特定犯罪，應分別獨立判斷，
    特定犯罪僅係洗錢行為之「不法原因聯結」，即特定犯罪之
    「存在」及「利得」，僅係一般洗錢罪得以遂行之情狀，而
    非該罪之構成要件行為，特定犯罪之既遂與否和洗錢行為之
    實行間，不具有時間先後之必然性，只要行為人著手實行洗
    錢行為，在後續因果歷程中可以實現掩飾、隱匿特定犯罪所
    得之效果，即得以成立一般洗錢罪，並不以「特定犯罪已發
    生」或「特定犯罪所得已產生」為必要，縱因特定犯罪所得
    未置於行為人之實力支配下之結果而未遂，致無從實現掩飾
    、隱匿特定犯罪所得之效果，仍應成立一般洗錢罪之未遂犯
    （最高法院110年度台上字第2073號判決意旨參照）。至於
    特定犯罪所得因已匯入帳戶內，而處於行為人得實力支配下
    （即隨時可以提領款項之狀態），但因尚未提領出來交給他
    人或是轉至其他帳戶，而尚未達實現掩飾、隱匿特定犯罪所
    得之效果，依上開最高法院判決意旨，仍成立洗錢未遂罪。
    本案附表一編號5、13之犯行，被告2人雖尚未將款項提領出
    來，參照上開判決意旨，仍成立洗錢未遂罪。　　
  ㈣核被告所為，係犯刑法第339條之4第1項第2款之三人以上共
    同詐欺取財罪（附表一編號1至14，共14罪）、洗錢防制法
    第14條第1項之洗錢罪（除附表一編號5、13部分外，共12罪
    ）及洗錢防制法第14條第2項、第1項之洗錢未遂罪（附表一
    編號5、13部分，共2罪）。
  ㈤被告與同案被告沈學維、綽號「雞排」、「泰哥」、「水哥
    」等詐欺集團成員間，就上開犯行有犯意聯絡並共同實行犯
    罪行為，均應論以共同正犯。
  ㈥被告就附表一編號1至14所示犯行，其中多次提領同一告訴人
    （或被害人）匯入同一或複數人頭帳戶內之款項，係基於單
    一之決意，於密切接近之時間、地點，接續所為，而侵害法
    益同一，各舉動之獨立性極為薄弱，依一般社會健全觀念，
    在時間差距上，難以強行分開，在刑法評價上，以視為數個
    舉動之接續施行，合為包括之一行為予以評價，較為合理，
    而應依接續犯各論以包括之一罪。核被告所為就如附表一編
    號1至14部分，均是以一行為觸犯詐欺取財及洗錢犯行（附
    表一編號5、13為洗錢未遂；其餘為洗錢既遂）2罪名，為想
    像競合犯，均應從重以加重詐欺取財罪處斷。被告所涉14次
    加重詐欺取財罪間，犯意各別、行為互殊，均應分論併罰。
  ㈦被告前因施用毒品及竊盜案件，分別判處徒刑確定，經臺灣
    新北地方法院以109年度聲字第910號定應執行有期徒刑6月
    確定，甫於109年9月9日執行完畢等情，有被告前案紀錄表
    可參，其於5年內故意再犯本案有期徒刑以上之罪，均為累
    犯。且釋字第775號解釋意旨，係指符合刑法第47條第1項累
    犯規定要件者，法院仍應依個案情節，具體審酌其犯罪之一
    切情狀暨所應負擔之罪責，倘有罪刑不相當者，法院應裁量
    是否依該規定加重其最低本刑，亦即僅在行為人應量處最低
    本刑，否則即生罪責不相當而有過苛情形者，始得裁量不予
    加重，否則即非上開解釋意旨所指應裁量審酌之範圍，法院
    仍應回歸刑法第47條第1項累犯規定，於加重本刑至2分之1
    範圍內宣告其刑（最高法院109年度台上字第5669號判決意
    旨參照）。經本院綜合全案卷證資料判斷，認若依累犯加重
    刑責，並無釋字第775號解釋意旨所指使行為人被量處超過
    其所犯之罪之法定最低本刑，而超過其所應負擔罪責之過苛
    情形，故本案被告應依刑法第47條第1項規定加重其刑。
  ㈧按洗錢防制法第16條第2項亦規定犯該法第14條之罪，在偵查
     或審判中自白者，減輕其刑。惟想像競合犯為侵害數法益
     之犯罪，各罪有加重或減免其刑之事由，均應說明論列，
     並於量刑時併衡酌輕罪部分量刑事由，評價始為充足（最
     高法院108年度台上字第4405、4408號判決意旨參照）。經
     查，被告於偵查及審理已自白洗錢犯行（偵4153卷第25頁
     ；原審卷一第125頁；卷二第22頁；卷三第41、57、96-101
     頁，本院卷第211頁）。準此，被告所犯附表一編號1至14
     各次犯行，既已依想像競合從一重論以三人以上共同詐欺
     取財罪，雖不得再適用上開減刑規定，惟其自白或提供資
     料予檢警、配合偵查之情形，仍得作為本件量刑審酌事由
     。因此，就被告所犯想像競合輕罪得減輕其刑部分，依上
     開說明，由本院於後述量刑時一併衡酌，併予敘明。
四、撤銷原判決關於被告罪刑部分之理由：
  ㈠原審認被告上開犯罪事證明確，予以論處，固非無見，惟查
    ，被告前於偵查中即坦承犯行（偵4153卷第25頁），原審量
    刑時未予審酌，誤認其於原審始認罪，尚有未洽；再者，同
    案共犯沈學維為車手頭，業經原審認定在卷，以在詐騙集團
    之參與程度及共犯位階而言，惡性係高於擔任車手之被告，
    原審各罪就被告之量刑，均較沈學維為重，實有不當。
　㈡被告以其早於偵查中即坦承犯行，原審有所誤認；車手頭沈
    學維之惡性及參與程度應較被告為重，原審卻量處較輕之刑
    ，顯然量刑失衡過重不當等語，提起上訴，為有理由，自應
    由本院撤銷改判。至被告上訴雖稱其不應適用刑法第47條第
    1項累犯規定加重其刑，及應適用刑法第59條規定酌減云云
    ，惟本院認為被告前科眾多，前案紀錄表高達53頁，本案犯
    罪次數多達14次，且並未賠償被害人，故其並無量處最低度
    刑仍嫌過重而有情堪憫恕之情，亦無累犯加重其刑會造成罪
    刑不相當之過苛情形（最高法院109年度台上字第5669號判
    決意旨參照），其此部分之上訴理由，難認有據，無可採信
    。
  ㈢爰審酌被告未依循正途以獲取所需財物，竟加入詐騙集團共
    同參與本案犯行，以此方式獲取不法利得，造成告訴人（被
    害人）等受有財產損害，影響社會治安，並斟酌被告犯後雖
    坦承犯行，然並未賠償被害人，亦無成立和解，兼衡被害人
　　所受損害程度，被告自述國小畢業之教育程度，之前從事鐵
    工，月薪約4、5 萬元，工作時住在公司，放假則回戶籍居
    住，沒有重大疾病，離婚，有1個小孩，由前妻照顧，沒有
    車貸、房貸等家庭生活及經濟狀況（原審卷三第102頁），
    暨其犯罪之動機、目的、手段、素行、於本案犯行之參與程
    度及犯後態度等一切情狀，分別量處如【附表一】「本院主
    文」欄所示之刑。並就被告所犯14罪，衡酌各罪犯罪類型、
    動機、態樣、侵害法益、行為次數等情狀，復就所犯各罪整
    體評價其應受非難及矯治之程度，兼衡刑罰經濟與公平、比
    例等原則，定應執行有期徒刑3年。
五、上訴駁回部分（即沒收部分）：
  ㈠按刑法沒收新制將沒收重新定性為刑罰及保安處分以外之法
    律效果，具有獨立性，而非刑罰（從刑）。修正後刑法基於
    沒收具備獨立性，亦規定得由檢察官另聲請法院為單獨沒收
    之宣告，因而在訴訟程序，沒收得與罪刑區分，非從屬於主
    刑。又對於本案之判決提起上訴者，其效力及於相關之沒收
    判決；對於沒收之判決提起上訴者，其效力不及於本案判決
    ，刑事訴訟法第455條之27第1項定有明文。本案被告係就加
    重詐欺各罪均提起上訴，其效力應及於沒收部分，合先敘明
    。
  ㈡原判決就被告罪刑部分，雖有如前所述應撤銷之事由，然就
    沒收部分，原判決已說明：
  ⒈犯罪所得：
　⑴經查，由詐欺集團成員綽號「雞排」之人計算被告、沈學維
    當日提領款項總金額，將其中百分之10自款項中扣除，交給
    沈學維，其中百分之4作為報酬歸吳福隆所有，百分之3作為
    報酬歸沈學維所有，剩餘百分之3交給沈學維，作為吳福隆
    、沈學維提領款項期間之交通、食宿花費使用，吳福隆有取
    得17、18日之報酬、沈學維則17、18、19日均有取得報酬等
    情，業據其等自陳明確（原審卷一第124頁；卷三第98頁；
    卷四第41、43-44頁）。是以，其等於110年4月17日合計提
    領14萬元。吳福隆分得報酬為5,600元；沈學維分得報酬為4
    ,200元（【附表二編號1至10】）；其等於110年4月18日合
    計提領319,700元。吳福隆分得報酬為12,788元；沈學維分
    得報酬9,591元（【附表二編號11至24】）。其等於110年4
    月19日，其中【附表二編號25至48】合計提領538,000元，
    吳福隆理應分得報酬21,520元，但因吳福隆當天遭逮捕，尚
    未取得報酬（原審卷三第98頁），沈學維則分得報酬16,140
    元（其餘提領款項及詳細內容，如【附表二】所示）。
　⑵沈學維供陳「剩餘百分之3則交給沈學維，作為吳福隆、沈學
    維提領款項期間之交通、食宿花費使用」，並由其保管，但
    只有拿到17、18日兩天之費用，19日之費用尚未取得等語明
    確（原審卷四第41、44頁）。是以，上開費用既係由沈學維
    保管處分，依法仍應認定屬於被告沈學維之犯罪所得。至於
    沈學維雖另稱若費用不夠時，係由其出錢墊付等語（原審卷
    四第41、44頁），惟基於徹底剝奪犯罪所得，並免反由告訴
    人無端負擔犯罪人之犯罪成本，以杜絕詐騙歪風，於沒收數
    額計算上，自不應予以扣除購入成本（最高法院108年度台
    上字第619號、109年度台上字第743號判決意旨參照）。是
    沈學維所取得之交通、食宿花費款項，分別為110年4月17日
    為4,200元，110年4月18日為9,591元，共計13,791元（110
    年4月19日之交通、食宿費用尚未取得）。
　⑶綜上，被告取得之犯罪所得為18,388元（5,600+12,788=18,3
    88）；沈學維取得之犯罪所得為29,931元（4,200+9,591+16
    ,140=29,931）；沈學維取得之交通、食宿費用為13,791元
    （4,200+9,591=13,791）。因未據扣案，均應依刑法第38條
    之1第1項前段、第3項規定宣告沒收，且於全部或一部不能
    沒收或不宜執行沒收時，追徵其價額。
　⑷又犯罪所得之直接利得是否沒收，取決於犯罪行為人是否實
    際取得、支配之利益，僅取決於事實上對財產標的之支配、
     處分權，無關民法之合法有效權源之判斷，因此，刑法第3
    8條之1第1項所規定「犯罪所得，屬於犯罪行為人者，沒收
    之。」所指「屬於犯罪行為人者」，應僅以該犯罪行為人經
    查獲時，對該犯罪所得之財產標的是否具有支配、處分權為
    斷，不僅與民法所規定之合法權源無關，更與犯罪行為人在
    共同正犯彼此間之犯罪分工為何無涉（參照最高法院106年
    度台上字第1877號判決意旨；臺灣高等法院暨所屬法院 110
     年法律座談會刑事類提案第5號）。經查，【附表二編號49
    至50】被告提領4萬元（2萬元、2萬元各1筆），不久後遭警
    員逮捕並扣案，此4萬元乃係犯罪所得，而現實上尚在提款
    車手實際支配中，應予諭知沒收。另警員逮捕被告後，嗣於
    被告、沈學維投宿之○○飯店查扣129,000元，被告供陳：起
    訴書附表上記載之129張千元鈔票，其中9千元是警察從我身
    上拿出來再加入這12萬元，才變成129,000元，沈學維說其
    中10萬元是要交給上手，其中2萬元則是他的報酬等語（原
    審三第101頁）；沈學維自承：吳福隆講的是對的，10萬元
    是要交給上手，2萬元是我之前案子的報酬，並非本案的報
    酬等語（原審卷三第101頁）。從而，上開款項中之10萬元
    既然是犯罪所得，而在被告2人實際支配下，亦應沒收。準
    此，上開被告吳福隆旋提領而遭查獲之4萬元，及沈學維尚
    未上繳之10萬元犯罪所得，尚未交予詐欺集團上游，仍在被
    告2人實際支配中，自應依據刑法第38條之1第1項規定諭知
    沒收。至於沈學維表示其中2萬元則是他的前案報酬等語（
    原審卷三第101頁），因非本案犯罪所得，故不在本案宣告
    沒收，惟既係他案之犯罪所得，亦不宜貿然發還沈學維，應
    併敘明。另外，其餘之9千元及零錢，非屬本案犯罪所得，
    不在本案宣告沒收。
  ⒉犯罪所用之物：
　  扣案【附表三】所示之行動電話（含SIM卡），為被告、沈
    學維所有，供本件犯罪聯繫所用，此據其等供陳明確（原審
    卷一第123頁；卷三第99頁）。是以，上開行動電話（含SIM
    卡），均應依第38條第2項前段規定宣告沒收之。
  ⒊不予沒收：
　  本案其他扣案物（被告個人證件、人頭金融卡及存摺帳戶資
    料、電腦設備及前述諭知沒收以外之其他手機等），考量前
    開物品屬個人證明文件或金融工具，且上開提款卡、帳戶經
    註銷而換發新卡後，原物即失去功用，上開扣案物尚無刑法
    上之重要性，爰依刑法第38條之2第2項之規定，不予宣告沒
    收或追徵。又電腦設備及前述諭知沒收以外之其他手機，卷
    附資料並無證據證明與本案詐欺犯行有關，故亦不諭知沒收
    。
  ㈢原審上開沒收，經核於法並無任何違誤不當，此部分之上訴
    ，即無理由，應予駁回。
據上論斷，應依刑事訴訟法第368條、第369條第1項前段、第364
條、第299條第1項前段，判決如主文。
本案經檢察官張建強提起公訴，檢察官謝錫和到庭執行職務。
中　　華　　民　　國　 111　　年　　4 　　月　　14　　日
                  刑事第五庭    審判長法　官  蔡廷宜
                                      法　官  蔡川富
                                      法　官  翁世容

以上正本證明與原本無異。
如不服本判決應於收受送達後20日內向本院提出上訴書狀，其未
敘述上訴理由者，並得於提起上訴後20日內向本院補提理由書（
均須按他造當事人之人數附繕本）「切勿逕送上級法院」。
　　　　　　　　　　　　　　　　　　　書記官  顏惠華
中　　華　　民　　國　 111　　年　　4 　　月　　14　　日
附錄本案論罪科刑法條：　　
刑法第339條之4：
犯第339條詐欺罪而有下列情形之一者，處1年以上7年以下有期
徒刑，得併科1百萬元以下罰金：
一、冒用政府機關或公務員名義犯之。
二、三人以上共同犯之。
三、以廣播電視、電子通訊、網際網路或其他媒體等傳播工具，
    對公眾散布而犯之。
前項之未遂犯罰之。
洗錢防制法第14條：
有第二條各款所列洗錢行為者，處7年以下有期徒刑，併科新臺
幣5百萬元以下罰金。
前項之未遂犯罰之。
 
附表一：被害人（告訴人）受騙、付款情形
　　
編號 被害人 告訴人 詐欺時間、手法 匯款時間 匯款金額 （新臺幣） 匯入帳戶 原審主文 （提領金額及沒收詳如【附表二】） 本院主文 1 告訴人戊○○ 於110年4月17日晚上9時30分許，詐欺集團成員以電話佯為○○○客服人員，向告訴人戊○○佯稱：於109年12月14日在○○○網路書店刷卡購書，因工作人員多訂一次，要退款給告訴人戊○○，需依指示操作匯款取消云云。 110年4月17日晚上10時21分 4萬9,986元 陳昱銘所申辦之中華郵政股份有限公司帳號000-00000000000000號帳戶 吳福隆三人以上共同犯詐欺取財罪，累犯，處有期徒刑壹年肆月。 沈學維三人以上共同犯詐欺取財罪，累犯，處有期徒刑壹年參月。 吳福隆三人以上共同犯詐欺取財罪，累犯，處有期徒刑壹年貳月。  2 告訴人庚○○ 於110年4月17日上午9時9分許，詐欺集團成員以電話佯為○○○人員，向告訴人庚○○佯稱：因個資外洩，遭盜刷餐券18000元，現在尚未請款，需依指示前往提款機操作來中止付款云云。 110年4月17日晚上10時41分 2萬2,123元 同上 吳福隆三人以上共同犯詐欺取財罪，累犯，處有期徒刑壹年肆月。 沈學維三人以上共同犯詐欺取財罪，累犯，處有期徒刑壹年參月。 吳福隆三人以上共同犯詐欺取財罪，累犯，處有期徒刑壹年貳月。    110年4月17日晚上10時44分 2萬9,987元 同上      110年4月17日晚上11時3分 2萬9,985元 同上      110年4月17日晚上11時12分 7,877元 同上   3 告訴人壬○○ 於110年4月17日晚上9時27分許，詐欺集團成員以電話佯為○○○人員，向告訴人壬○○佯稱：因店內人員進行購買優惠卷事宜，操作不慎造成信用卡扣款錯誤，遭信用卡多扣款，需依指示前往提款機操作取消云云。 110年4月18日凌晨0時11分 4萬9,987元 同上 吳福隆三人以上共同犯詐欺取財罪，累犯，處有期徒刑壹年肆月。 沈學維三人以上共同犯詐欺取財罪，累犯，處有期徒刑壹年參月。 吳福隆三人以上共同犯詐欺取財罪，累犯，處有期徒刑壹年貳月。 4 告訴人辛○○ 於110年4月19日晚上7時許，詐欺集團成員以電話佯為客服人員，向告訴人辛○○佯稱：先前在○○書店訂購商品，因訂單遭更改為批發商，造成每月扣款，需依指示使用郵局APP操作匯款云云。 110年4月19日晚上8時29分 4萬9,981元 高國欽所申辦之土地銀行帳號000-000000000000號帳戶 吳福隆三人以上共同犯詐欺取財罪，累犯，處有期徒刑壹年肆月。 沈學維三人以上共同犯詐欺取財罪，累犯，處有期徒刑壹年參月。 吳福隆三人以上共同犯詐欺取財罪，累犯，處有期徒刑壹年貳月。    110年4月19日晚上8時33分 4萬9,987元       110年4月19日晚上9時2分 1萬9,985元    5 告訴人寅○○ 於110年4月19日晚上7時53分許，詐欺集團成員以電話佯為○○集團客服人員，向告訴人寅○○佯稱：先前再原燒吃飯刷卡，因會員系統錯誤，造成購買團體票，需依指示匯款跑一個流程解除云云。 110年4月19日晚上8時32分 4萬9,987元 高國欽所申辦之板信銀行帳號000-0000000000 0000號帳戶（被告2人尚未及提領。被告吳福隆為警逮捕後，其等所屬詐欺集團指揮其他成員，於110年4月20日（起訴書誤載為「110年4月19日」）晚上9時33分許，在嘉義市○區○○路000號中華郵政提款機，以無卡提款方式，提領10萬元得手） 吳福隆三人以上共同犯詐欺取財罪，累犯，處有期徒刑壹年貳月。 沈學維三人以上共同犯詐欺取財罪，累犯，處有期徒刑壹年壹月。 吳福隆三人以上共同犯詐欺取財罪，累犯，處有期徒刑壹年壹月。    110年4月19日晚上8時35分 4萬9,985元    6 被害人 丁○○ 於110年4月19日許，詐欺集團成員以電話佯為客服人員，向被害人丁○○佯稱：先前消費購買雨傘現在可以升級高級會員，需依指示配合操作云云。 110年4月19日下午5時12分 9萬9,119元 鍾輝榮所申辦之華南銀行帳號000-00000000000000號帳戶 吳福隆三人以上共同犯詐欺取財罪，累犯，處有期徒刑壹年肆月。 沈學維三人以上共同犯詐欺取財罪，累犯，處有期徒刑壹年參月。 吳福隆三人以上共同犯詐欺取財罪，累犯，處有期徒刑壹年貳月。 7 告訴人卯○○ 於110年4月19日下午5時30分許，詐欺集團成員以電話佯為某不詳女子，向告訴人卯○○佯稱：先前在○○網站購買書籍，因工作人員疏失將設定為高級會員，造成再次扣款，需依指示操作ATM解除云云。 110年4月19日下午5時51分 4萬9,986元 鍾輝榮所申辦之中華郵政帳號000-00000000000000號帳戶 吳福隆三人以上共同犯詐欺取財罪，累犯，處有期徒刑壹年肆月。 沈學維三人以上共同犯詐欺取財罪，累犯，處有期徒刑壹年參月。 吳福隆三人以上共同犯詐欺取財罪，累犯，處有期徒刑壹年貳月。    110年4月19日下午5時54分 4萬9,986元 同上      110年4月19日晚上6時6分 2萬9,989元 同上      110年4月19日晚上6時38分 1萬9,985元 同上      110年4月19日晚上6時22分 2萬9,985元 許清福所申辦之台新銀行帳號000-00000000000000號帳戶      110年4月19日晚上6時33分 3萬元 同上      110年4月19日晚上6時48分 3萬元 同上   8 告訴人子○○ 於110年4月19日晚上7時許，詐欺集團成員以電話佯為○○書店客服人員，向告訴人子○○佯稱：先前在○○書店訂購商品，因訂單錯誤造成重複扣款，需依指示使用網路銀行操作匯款程序取消云云。 110年4月19日晚上7時 4萬9,638元 同上 吳福隆三人以上共同犯詐欺取財罪，累犯，處有期徒刑壹年肆月。 沈學維三人以上共同犯詐欺取財罪，累犯，處有期徒刑壹年參月。 吳福隆三人以上共同犯詐欺取財罪，累犯，處有期徒刑壹年貳月。 9 告訴人丙○○ 於110年4月18日下午2時59分許，詐欺集團成員以電話佯為00000000○○○○客服人員，向告訴人丙○○佯稱：先前訂購商品，因遭設定為批發商，會自動扣款，需依指示前往ATM操作程序取消云云。 110年4月18日下午4時59分 2萬元 阮暖所申辦之中國信託帳號000-000000000000號帳戶 吳福隆三人以上共同犯詐欺取財罪，累犯，處有期徒刑壹年肆月。 沈學維三人以上共同犯詐欺取財罪，累犯，處有期徒刑壹年參月。 吳福隆三人以上共同犯詐欺取財罪，累犯，處有期徒刑壹年貳月。    110年4月18日下午5時 1萬元 阮暖所申辦之台新銀行帳號000-00000000000000號帳戶   10 告訴人己○○ 於110年4月18日下午4時2分許，詐欺集團成員以電話佯為○○書店客服人員，向告訴人己○○佯稱：先前在誠帳戶扣款錯誤，需依指示使用ATM操作程序取消云云。 110年4月18日下午4時46分 4萬9,987元 阮暖所申辦之中國信託帳號000-000000000000號帳戶 吳福隆三人以上共同犯詐欺取財罪，累犯，處有期徒刑壹年肆月。 沈學維三人以上共同犯詐欺取財罪，累犯，處有期徒刑壹年參月。 吳福隆三人以上共同犯詐欺取財罪，累犯，處有期徒刑壹年貳月。    110年4月18日下午4時49分 4萬9,987元    11 告訴人癸○○ 於110年4月18日下午2時29分許，詐欺集團成員以電話佯為○○書店客服人員，向告訴人癸○○佯稱：因電腦主機遭駭客駭入，造成訂單多了20幾筆，需依指示使用ATM操作程序取消云云。 110年4月18日下午4時28分 4萬9,987元 阮暖所申辦之台新銀行帳號000-00000000000000號帳戶 吳福隆三人以上共同犯詐欺取財罪，累犯，處有期徒刑壹年肆月。 沈學維三人以上共同犯詐欺取財罪，累犯，處有期徒刑壹年參月。 吳福隆三人以上共同犯詐欺取財罪，累犯，處有期徒刑壹年貳月。    110年4月18日下午4時30分 4萬9,989元    12 告訴人乙○○ 於110年4月18日下午3時22分許，詐欺集團成員以電話佯為○○○客服人員，向告訴人乙○○佯稱：因工作人員疏失造成訂單錯誤，帳戶會被扣款，需依指示使用ATM操作程序取消云云。 110年4月18日下午4時29分 3萬9,105元 同上 吳福隆三人以上共同犯詐欺取財罪，累犯，處有期徒刑壹年肆月。 沈學維三人以上共同犯詐欺取財罪，累犯，處有期徒刑壹年參月。 吳福隆三人以上共同犯詐欺取財罪，累犯，處有期徒刑壹年貳月。 13 告訴人鄭裕穎 於110年4月19日晚間9時20分許，詐欺集團成員以電話佯為0000000.000客服人員，向告訴人鄭裕穎佯稱：因工作人員疏失造成訂單錯誤，帳戶會被扣款，需依指示使用ATM操作程序取消云云。 110年4月19日晚間9時54分 5萬0,003元 陳素合所申辦之土城區農會帳號00000000000000000000號帳戶（被告2人未及提領） 吳福隆三人以上共同犯詐欺取財罪，累犯，處有期徒刑壹年貳月。 沈學維三人以上共同犯詐欺取財罪，累犯，處有期徒刑壹年壹月。 吳福隆三人以上共同犯詐欺取財罪，累犯，處有期徒刑壹年壹月。 14 告訴人丑○○ 於110年4月19日下午5時40分許，詐欺集團成員以電話佯為○○大飯店人員，向告訴人丑○○佯稱：因先前工作人員誤植為高級會員，今日帳戶會被扣款，需依指示使用ATM操作程序取消云云。 110年4月19日晚上6時37分 4萬9,988元 簡佑如所申辦之中華郵政000-00000000000000號帳戶 吳福隆三人以上共同犯詐欺取財罪，累犯，處有期徒刑壹年肆月。 沈學維三人以上共同犯詐欺取財罪，累犯，處有期徒刑壹年參月。 吳福隆三人以上共同犯詐欺取財罪，累犯，處有期徒刑壹年貳月。    110年4月19日晚上6時44分 4萬9,988元       110年4月19日晚上6時48分 4萬9,988元    
附表二：被告提款情形
　　
編號 提款者 提款時間 提款地點 提款卡片帳戶 提款金額 （新臺幣） 未扣案之犯罪所得 （按日結算，以當日提領總金額百分之4為吳福隆報酬，百分之3為沈學維報酬，百分之3則交由沈學維作為提領款項期間之交通、食宿花費；單位：新臺幣） 備註 1 吳福隆 110年4月17日晚上10時37分 嘉義市○○路000號「土地銀行○○分行」提款機 陳昱銘所申辦之中華郵政股份有限公司帳號000-00000000000000號帳戶  2萬元 110年4月17日合計提領14萬元。 ①吳福隆分得報酬5,600元。 ②沈學維分得報酬4,200元。 ③沈學維分得交通、食宿費用合計4,200元。   2 吳福隆 110年4月17日晚上10時38分   2萬元   3 吳福隆 110年4月17日晚上10時38分   1萬元   4 吳福隆 110年4月17日晚上10時43分 嘉義市○區○○路000號「板信銀行○○分行」提款機  2萬元   5 吳福隆 110年4月17日晚上10時44分   2,000元   6 吳福隆 110年4月17日晚上10時48分 嘉義市○區○○路000號「第一銀行○○分行」提款機  2萬元  起訴書附表二漏列（提款照片見警2624卷P.44） 7 吳福隆 110年4月17日晚上10時48分 嘉義市○區○○路000號「第一銀行○○分行」提款機  1萬元  起訴書附表二漏列（提款照片見警2624卷P.44） 8 吳福隆 110年4月17日晚上11時8分 嘉義市○區○○○路000號「○○便利商店」提款機  2萬元   9 吳福隆 110年4月17日晚上11時8分   1萬元   10 吳福隆 110年4月17日晚上11時17分   8,000元   11 吳福隆 110年4月18日凌晨12時35分 嘉義市○區○○路000○0號「國泰世華銀行」提款機  2萬元 110年4月18日合計提領31萬9,700元。 ①吳福隆分得報酬1萬2,788元。 ②沈學維分得報酬9,591元。 ③沈學維分得交通、食宿費用合計9,591元。   12 吳福隆 110年4月18日凌晨12時36分   2萬元   13 吳福隆 110年4月18日凌晨12時37分   1萬元   14 吳福隆 110年4月18日凌晨12時38分   700元   15 吳福隆 110年4月18日晚上7時28分 嘉義市○區○○路000號「○○○○門市中國信託」提款機 阮暖所申辦之中國信託帳號000-000000000000號帳戶 2萬元   16 吳福隆 110年4月18日晚上7時28分   10萬元   17 吳福隆 110年4月18日晚上7時30分  阮暖所申辦之台新銀行帳號000-00000000000000號帳戶 2萬元   18 吳福隆 110年4月18日晚上7時31分   2萬元   19 吳福隆 110年4月18日晚上7時31分   2萬元   20 吳福隆 110年4月18日晚上7時32分   2萬元   21 吳福隆 110年4月18日晚上7時33分   2萬元   22 吳福隆 110年4月18日晚上7時34分   2萬元   23 吳福隆 110年4月18日晚上7時35分   2萬元   24 吳福隆 110年4月18日晚上7時36分   9,000元   25 吳福隆 110年4月19日下午5時22分 嘉義市○區○○路000號「中華郵政嘉義○○郵局」提款機 鍾輝榮所申辦之華南銀行帳號000-00000000000000號帳戶 2萬元 110年4月19日合計提領53萬8,000元。 ①吳福隆理應分得報酬2萬1,520元，惟因吳福隆當天遭逮捕，尚未獲報酬。 ②沈學維分得報酬1萬6,140元 ③沈學維供稱尚未取得當日之交通、食宿費用。    26 吳福隆 110年4月19日下午5時23分   2萬元   27 吳福隆 110年4月19日下午5時26分 嘉義市○區○○路000號「元大銀行南○○分行」提款機  2萬元   28 吳福隆 110年4月19日下午5時27分   2萬元   29 吳福隆 110年4月19日下午5時28分   1萬9,000元  起訴書附表二有誤（檢察官已以補充理由書更正，見本院卷〈二〉P.37） 30 吳福隆 110年4月19日晚上6時53分 嘉義縣○○市○○里○○路0段000○000號「○○○○郵局」提款機 鍾輝榮所申辦之中華郵政帳號000-00000000000000號帳戶 6萬元   31 吳福隆 110年4月19日晚上6時54分   4萬元   32 吳福隆 110年4月19日晚上6時55分   5萬元   33 吳福隆 110年4月19日晚上7時43分 嘉義縣○○鎮○○里0鄰○○○00○0號「○○○○門市中國信託」提款機 簡佑如所申辦之中華郵政帳號000-00000000000000號帳戶 2萬元   34 吳福隆 110年4月19日晚上7時44分   2萬元   35 吳福隆 110年4月19日晚上7時45分   2萬元   36 吳福隆 110年4月19日晚上7時46分   2萬元   37 吳福隆 110年4月19日晚上7時47分   2萬元   38 吳福隆 110年4月19日晚上7時48分   2萬元   39 吳福隆 110年4月19日晚上7時49分   2萬元   40 吳福隆 110年4月19日晚上7時50分   1萬元   41 吳福隆 110年4月19日晚上7時55分 嘉義縣○○鎮○○路0號B1「○○○○○○台新銀行」提款機 許清福所申辦之台新銀行帳號000-00000000000000號帳戶 2萬元   42 吳福隆 110年4月19日晚上7時57分   2萬元   43 吳福隆 110年4月19日晚上7時58分   2萬元   44 吳福隆 110年4月19日晚上7時59分   2萬元   45 吳福隆 110年4月19日晚上8時   1萬元   46 吳福隆 110年4月19日晚上8時   1萬元   47 吳福隆 110年4月19日晚上8時1分   2萬元   48 沈學維 110年4月19日晚上8時13分   1萬9,000元   49 吳福隆 110年4月19日晚上9時49分 嘉義市○區○○路000號「台北富邦銀行○○分行」提款機 高國欽所申辦之土地銀行帳號000-000000000000號帳戶 2萬元 已扣押，吳福隆、沈學維均未分得報酬  50 吳福隆 110年4月19日晚上9時50分   2萬元 已扣押，吳福隆、沈學維均未分得報酬  
附表三：諭知沒收之手機扣案物

編號 扣案物名稱 數量 備註 沒收依據 1 OPPO廠牌手機（含SIM卡 門號0000-000000號） 1 被告吳福隆所有 刑法第38條第2項 供犯罪所用之物 2 蘋果廠牌手機（含SIM卡 門號0000-000000） 1 被告沈學維所有  
【附件一】

一、被告吳福隆供述及自白

名稱 卷頁  110.4.19警詢筆錄 （警2411卷P.29-30、警1388卷P.1-2）  110.4.20警詢筆錄 （警2411卷P.31-43）  110.4.20偵訊筆錄 （偵4153卷P.21-25）  110.6.17警詢筆錄 （警2411卷P.45-54、偵4153卷P.277-286）  110.6.17偵訊筆錄-具結 （偵4153卷P.303-321）  110.6.17羈押訊問筆錄 （聲羈卷P.49-65）  110.7.07警詢筆錄 （警2624卷P.1至3背面、警3193卷P.6至8背面）  110.7.30警詢筆錄 （偵6759卷P.113-116）  110.8.13本院訊問筆錄 （本院卷P.121-128）  

二、被告沈學維供述及自白

名稱 卷頁  110.7.6警詢筆錄 （警2411卷P.1-19）  110.8.5偵訊筆錄-具結 （本院卷〈一〉P.165-167〈嘉義地方檢察署110年8月5日訊問筆錄〉、偵6759卷P.129-134、偵6679卷P.75-85、偵4153卷P.359-364）  110.8.16警詢筆錄 （警3193卷P.1-4）  
【附件二】

一、被告以外之人供述證據：

1.告訴人戊○○
名稱 卷頁  110.4.18警詢筆錄 （警2624卷P.7-9、警3193卷P.11-13）  
2.告訴人庚○○
名稱 卷頁  110.4.18警詢筆錄 （警2624卷P.14-18、警2411卷P.109-113、偵4153卷P.247-255、警3193卷P.18-22）  
3.告訴人壬○○
名稱 卷頁  110.4.19警詢筆錄 （警2624卷P.27-29、警3193卷P.31-33）  
4.告訴人辛○○
名稱 卷頁  110.4.20警詢筆錄 （警2411卷P.60-64、警1388卷P.20-24、偵4153卷P.123-127）  
5.告訴人寅○○
名稱 卷頁  110.4.20警詢筆錄 （警2411卷P.66-68）  
6.被害人丁○○
名稱 卷頁  110.4.21警詢筆錄 （警2411卷P.170-172）  
7.告訴人卯○○
名稱 卷頁  110.4.19警詢筆錄 （警2411卷P.74-75）  
8.告訴人子○○
名稱 卷頁  110.4.19警詢筆錄 （警2411卷P.77-79）  
9.告訴人少年林〇穎
名稱 卷頁  110.4.19警詢筆錄 （警2411卷P.81-82、警3193卷P.51至背面）  
10.告訴人己○○
名稱 卷頁  110.4.18警詢筆錄 （警2411卷P.84-85、警3193卷P.44至背面）  
11.告訴人癸○○
名稱 卷頁  110.4.19警詢筆錄 （警2411卷P.87-92）  
12.告訴人乙○○
名稱 卷頁  110.4.18警詢筆錄 （警2411卷P.94-94）  
13.告訴人鄭裕穎（鄭力挺）
名稱 卷頁  110.4.19警詢筆錄 （警2411卷P.99-102）  
14.告訴人丑○○
名稱 卷頁  110.4.19警詢筆錄 （警2411卷P.106-107）  

二、非供述證據：


（一）檢證

編號 名稱、卷頁   1. 附表一編號1戊○○： 內政部警政署反詐騙資訊專線紀錄表、台北市政府警察局內湖分局文德派出所受理詐騙帳戶通報警示簡便格式表、金融聯防機制通報單（警2624卷P.11-13、警3193卷P.15-17）   2. 附表一編號2庚○○： 1.內政部警政署反詐騙資訊專線紀錄表、新竹縣政府警察局新湖分局新工派出所受理詐騙帳戶通報警示簡便格式表、金融聯防機制通報單、受理案件證明單（警2624卷P.19-23、警2411卷P.114、偵4153卷P.257、警3193卷P.23-27） 2.存摺影本4張、交易明細5紙（警2624卷P.24至26背面、警3193卷P.28至30背面）   3. 附表一編號2壬○○： 1.內政部警政署反詐騙資訊專線紀錄表、基隆市警察局第二分局東光派出所受理詐騙帳戶通報警示簡便格式表、金融聯防機制通報單（警2624卷P.30-38、警3193卷P.34-42） 2.網路銀行交易明細擷圖一份（警2624卷P.39至背面、警3193卷P.43至背面）   4. 附表一編號4辛○○： 1受理案件證明單（警2411卷P.65、警1388卷P.26、偵4153卷P.129） 2金融詐欺款項通報單（警1388卷P.25）   5. 附表一編號5寅○○：受理案件證明單一份（警2411卷P.69、偵4153卷P.137）   6. 附表一編號6丁○○：受理案件證明單一份（警2411卷P.73、偵4153卷P.149）   7. 附表一編號7卯○○：受理案件證明單一份（警2411卷P.76、偵4153卷P.163）   8. 附表一編號8子○○：受理案件證明單一份（警2411卷P.80、偵4153卷P.175）   9. 附表一編號9林〇穎： 1.受理案件證明單一份（警2411卷P.83、偵4153卷P.179） 2.內政部警政署反詐騙資訊專線紀錄表、高雄市警察局楠梓分局右昌派出所受理詐騙帳戶通報警示簡便格式表、受理詐騙帳戶警示簡便格式表、金融聯防機制通報單（警3193卷P.52-78） 3.自動櫃員機交易明細影本8張、網路銀行交易明細擷圖25張、銀行存摺封面及內頁影本2紙、手機來電紀錄及手機LINE對話紀錄擷圖合計5張（警3193卷P.79-91）   10. 附表一編號10己○○： 1.受理案件證明單一份（警2411卷P.86、偵4153卷P.185） 2.內政部警政署反詐騙資訊專線紀錄表、高雄市警察局鼓山分局新濱派出所受理詐騙帳戶通報警示簡便格式表、受理詐騙帳戶警示簡便格式表、金融聯防機制通報單（警3193卷P.46-49） 3.自動櫃員機交易明細影本1張（警3193卷P.50）   11. 附表一編號11癸○○：受理案件證明單一份（警2411卷P.93、偵4153卷P.209）   12. 附表一編號12乙○○：受理案件證明單一份（警2411卷P.98、偵4153卷P.215）   13. 附表一編號13鄭裕穎：受理案件證明單一份（警2411卷P.105、偵4153卷P.225）   14. 附表一編號14丑○○：受理案件證明單一份（警2411卷P.108、偵4153卷P.239）   15. 自動櫃員機監視器錄影翻拍畫面： 1.110.4.17-110.4.18之一（警2624卷P.43-46）、之二（警3193卷P.102至103背面） 2.110.4.19（警1388卷P.49-51）   16. 波士頓飯店監視器畫面翻拍照片2張（偵4153卷P.297）   17. 查獲現場照片10張、扣押物品照片40張、通訊軟體對話紀錄（Telegram東星幫群組對話内容）翻拍照片31張（警1388卷P.52-68）  P.52-53查獲現場照片10張 P.54-60扣押物品照片40張 P.61-68通訊軟體對話紀錄翻拍照片31張 18. 陳昱銘所申辦中華郵政帳號：000-00000000000000號帳戶交易明細（警2624卷P.41、警3193卷P.94）   19. 高國欽帳戶資料及交易明細： 1臺灣土地銀行股份有限公司110年5月10日總業存字第1100047386號函附帳號000-000000000000號帳戶基本資料及交易明細（（警2411卷P.148-149、偵4153卷P.103-107） 2板信銀行帳號：000-00000000000000號帳戶（（警2411卷P.150-151、偵4153卷P.139-141）   20. 鍾輝榮帳戶資料及交易明細： 1.華南商業銀行股份有限公司110年5月6日營清字第1100013630號函附帳號：000-00000000000000號帳戶交易明細（警2411卷P.152-154、偵4153卷P.151-157） 2.中華郵政帳號：000-00000000000000號帳戶交易明細（警2411卷P.155-156、偵4153卷P.165-167）   21. 許清福所申辦台新銀行帳號：00000000000000000號帳戶基本資料及交易明細表資料（警2411卷P.157-162）   22. 阮婉莙（阮暖）帳戶資料及交易明細： 1.台新銀行帳號：000-00000000000000號帳戶（警2411卷P.163-165） 2.中國信託商業銀行股份有限公司110年5月5日中信銀字第0000000000000000號函附帳號：000-000000000000號帳戶交易明細（警2411卷P.166-170、偵4153卷P.187-195、警3193卷P.100）   23. 土城區農會110年5月6日土農信銀字第1100001741號函附陳素合所申辦帳號：00000000000000000000帳戶基本資料及交易明細表資料（偵4153卷P.227-233、警2411卷P.171-173）   24. 中華郵政股份有限公司110年5月7日儲字第1100120575號函附簡佑如所申辦帳號：000-00000000000000帳戶基本資料及交易明細（警2411卷P.174-175、偵4153卷P.169、241-245）   25. 台北富邦銀行○○分行提款機之提領紀錄表（警1388卷P.47-48）   26. 警方彙整之被告2人涉嫌詐欺案「被害人匯款及ATM金融帳戶提款時、地」一覽表（警2411卷P.182-192、偵6759卷P.117-127、偵4153卷P.113-121、287-296）   27. 被告吳福隆手機、電腦鑑識報告（警2411卷P.193-297）  1P.198數位證物00000000-ip01（Iphone8plus-0000000000） 2P.238數位證物00000000-ad01（Infocus） 3P.243數位證物00000000-ad02（oppoAX5s-0000000000） 4P.285數位證物00000000-tb01（筆電） 28. 搜索同意書一份、嘉義市政府警察局第一分局長榮派出所搜索扣押筆錄、扣押物品目錄表、扣押物品收據各3份（警1388卷P.27-46）  1嘉義市○區○○街000號（警1388卷P.27-32） 2嘉義市○區○○路000號252號房（警1388卷P.33-40） 3嘉義市○區○○路000號（警1388卷P.42-46） 

（二）卷內其他證據:

編號 名稱、卷頁   1 指認犯罪嫌疑人紀錄表： 1.指認人：吳福隆3份（警2624卷P.5至6背面、警2411卷P.56-59、警1388卷P.17-19、警3193卷P.9至10背面） 2.指認人：沈學維（警2411卷P.24-28）